---
title: "Projekt z Metody Reprezentacyjnej"
author: "Klaudia Wolniewicz, Alicja Bicka, Michel Voss, Mateusz Stanisławski"
date: "13 02 2020"
output: html_document
---

**Metoda reprezentacyjna:** jest częściowym badaniem statystycznym opartym na próbie pobranej ze zbiorowości generalnej w sposób losowy. Z teoretycznego i praktycznego punktu widzenia metoda ta jest najbardziej prawidłową formą badania częściowego. W metodzie reprezentacyjnej dokonuje się wyboru próby na dwa sposoby. Może to być wybór przez losowanie, albo przez celową selekcję.

Na początku na potrzeby dalszej analizy instalujemy potrzebne biblioteki:
```{r,eval=FALSE}
install.packages("survey")
install.packages("tidyverse")
install.packages("DataExplorer")
install.packages("labelled")
install.packages("devtools")
```
```{r,warning=FALSE,message=FALSE}
library(tidyverse)
library(survey)
library(DataExplorer)
library(labelled)
```
Kolejnym krokiem jest załadowanie pliku z danymi do pamięci:
```{r}
load("ess.RData")
```
Obliczaenie i dodanie do zbioru danych kolumny z wagami uzyskanych na podstawie wag analitycznych. Ludność została pobrana z Banku Danych lokalnych
```{r}
ess_weight<-ess %>%
  mutate(weight = (dweight/nrow(.))*38411148)
```
Na potrzeby przeprowadzanie badania, ze zbioru danych wybraliśmy następujące zmienne:<br />
**cntry** - państwo <br />
**gndr** - płeć <br />
**polintr** - zainteresowanie polityką <br />
**trstprl** - Trust in country's parliament<br />
**trstep**- Trust in the European Parliament <br />
**yrbrn** - data urodzenia<br />

```{r}
variable_list<-c('cntry','gndr','polintr','trstprl','trstep','weight','yrbrn')
```
Analiza braków danych w wybranych zmiennych
```{r,warning=FALSE,message=FALSE}
ess_weight %>%
  select(variable_list) %>%
plot_missing(
  missing_only = TRUE,
  title = "Missing values",
  ggtheme = theme_gray(),
  theme_config = list(legend.position = c("bottom"))
)
```
<br />Sprawdzenie informacji o danych, w których występują braki
```{r,eval = F}
print(ess_weight$polintr)
print(ess_weight$trstprl)
print(ess_weight$trstep)

typeof(ess_weight$polintr)
typeof(ess_weight$trstprl)
typeof(ess_weight$trstep)
```
Analiza wybranych zmiennych pod względem braków danych pokazała, że w trzech wybranych zmiennych pojawiły się braki danych. Jednakże są one dopuszczalne, by je uzupełnić przeprowdziliśmy w kolejnym etapie inputację danych, do imputacji posłużyliśmy się madianą.
```{r}
#imputacja

imp_polintr<- median(ess_weight$polintr, na.rm = TRUE)

ess_weight <- ess_weight %>%
  mutate(polintr=if_else(is.na(polintr), imp_polintr, polintr))


imp_trstprl<- median(ess_weight$trstprl, na.rm = TRUE)
ess_weight <- ess_weight %>%
  mutate(trstprl=if_else(is.na(trstprl), as.numeric(imp_trstprl), as.numeric(trstprl)))


imp_trstep<- median(ess_weight$trstep, na.rm = TRUE)

ess_weight <- ess_weight %>%
  mutate(trstep=if_else(is.na(trstep), imp_trstep, trstep))
```
Kontrolne sprawdzenie, czy pozbyliśmy się braków danych
```{r,warning=FALSE,message=FALSE}
ess_weight %>%
  select(variable_list) %>%
plot_missing(
  missing_only = FALSE,
  title = "Missing values",
  ggtheme = theme_gray(),
  theme_config = list(legend.position = c("bottom"))
)
```
<br /> Na podstawie powyższego wykresu możemy stwierdzić, że wszystki braki danych zostały uzupełnione<br /><br />Następnym krokiem jest zadeklarowanie **schematu losowania**

```{r,warning=FALSE,message=FALSE}
ess_selected<-ess_weight %>%
  select(variable_list)
```

```{r,warning=FALSE,message=FALSE}
schemat <-
 svydesign(
		id = ~1 ,
		data = ess_selected ,
		weight = ~weight ,
		strata = NULL
	)
```
<br/>Sprawdzamy w podziale na płeć jak bardzo respondenci są zainteresowani polityką<br/>

Im mniej tym bardziej zainteresowany(a), gndr = 1 to mężczyzna
```{r,warning=FALSE,message=FALSE}
polintr_gndr <- svyby(formula = ~polintr, by = ~gndr, design = schemat,
      FUN = svymean, na.rm = TRUE) %>% 
  mutate(cv=se/polintr)
```
<br/>Przedstawienie wyików za pomocą wykresu kolumnowego:
```{r,warning=FALSE,message=FALSE}
ggplot(data = polintr_gndr, aes(x = haven::as_factor(gndr),
                                y = haven::as_factor(polintr))) +
  geom_col(fill = cm.colors(2))+
  ylab("How interested in politics") + 
  xlab("Gender") +
  ggtitle("HOW INTERESTED IN POLITICS BY GENDER") +
  ggsave('HOW INTERESTED IN POLITICS BY GENDER.png')
```
<br/>Mając na uwadzę fakt, że mniejsza im mniejsza wartość tym większe zainteresowanie polityką, możemy stwierdzić, że zdecydowanie więcej mężczyzn jest zainteresowanych polityką.<br/>

Następnie sprawdzimy zaufanie do parlamentu krajowego w podziele na pleć.
Im większa wartość tym zaufanie jest większe.

```{r,warning=FALSE,message=FALSE}
trstprl_gndr <- svyby(formula = ~trstprl, by = ~gndr, design = schemat,
      FUN = svymean, na.rm = TRUE) %>% 
  mutate(cv=se/trstprl)
```
```{r,warning=FALSE,message=FALSE}
ggplot(data = trstprl_gndr, aes(x = haven::as_factor(gndr),
                                y = haven::as_factor(trstprl))) +
  geom_col(fill = cm.colors(2))+
  ylab("Trust in Country's Parliament") + 
  xlab("Gender") +
  ggtitle("TRUST IN COUNTRY'S PARLIAMENT BY GENDER") + 
  ggsave('TRUST IN COUNTRYS PARLIAMENT BY GENDER.png')
```
<br/>Na powyższym wykresie widać, że zdecydowanie wyższym zaufaniem do parlamentu krajowego mają kobiety.<br/>

Następnie sprawdzimy zaufanie do Parlamentu Europejskiego w podziele na pleć.
Im większa wartość tym zaufanie jest większe.
```{r,warning=FALSE,message=FALSE}
trstep_gndr <- svyby(formula = ~trstep, by = ~gndr, design = schemat,
      FUN = svymean, na.rm = TRUE) %>% 
  mutate(cv=se/trstep)
```
```{r,warning=FALSE,message=FALSE}
ggplot(data = trstep_gndr, aes(x = haven::as_factor(gndr),
                                y = haven::as_factor(trstep))) +
  geom_col(fill = cm.colors(2))+
  ylab("Trust in the European Parliament") + 
  xlab("Gender") +
  ggtitle("TRUST IN THE EUROPEAN PARLIAMENT BY GENDER") +
  ggsave('TRUST IN THE EUROPEAN PARLIAMENT BY GENDER.png')
```
<br/>Tu znów zdecydoanie więkse zaufanie wykazują kobiety.<br/>


Udział w badaniu ze względu na płeć
```{r,warning=FALSE,message=FALSE}
ggplot(data=ess_selected, aes(x = haven::as_factor(gndr))) +
  geom_bar(fill = cm.colors(2)) +
  xlab("Gender") +
  ggtitle("SAMPLE PERSONS BY GENDER") +
  ggsave("SAMPLE PERSONS BY GENDER.png")
```

TRUST IN THE EUROPEAN PARLIAMENT BY YEAR OF BIRTH
```{r}
trstep_yrbrn <- svyby(formula = ~polintr, by = ~yrbrn, design = schemat,
      FUN = svymean, na.rm = TRUE) %>% 
  mutate(cv=se/polintr)
```

```{r,warning=FALSE,message=FALSE}
#ten wykres trzeba poprawić, żeby się tyle etykiet nie wyświetało na osiach
ggplot(data = trstep_yrbrn, aes(x = haven::as_factor(2020 - yrbrn),
                                y = haven::as_factor(polintr))) +
  geom_line()+
  ylab("Trust in the European Parliament") + 
  xlab("Year of birth") +
  ggtitle("TRUST IN THE EUROPEAN PARLIAMENT BY YEAR OF BIRTH")
```